【裁判字號】    89,易,4048
【裁判日期】    900330
【裁判案由】    竊盜
【裁判全文】
臺灣板橋地方法院刑事判決                        八十九年度易字第四０四八號
    公  訴  人  臺灣板橋地方法院檢察署檢察官
    被      告  乙○○
右列被告因竊盜案件，經檢察官提起公訴（八十九年度偵字第八七七六號），本院判
決如左：
    主  文
乙○○連續竊盜，累犯，處有期徒刑陸月，如易科罰金，以佰元折算壹日。扣案之
機車鑰匙貳支均沒收。
    事  實
一、乙○○前犯有竊盜、違反藥事法、麻醉藥品管理條例等罪，其中於民國八十四年
    間因違反藥事法、麻醉藥品管理條例等案件，經本院各判處有期徒刑三月、六月
    ，應執行有期徒刑七月確定，於八十五年十一月十四日縮刑期滿執行完畢。仍不
    知悔改，竟基於意圖為自己不法所有之概括犯意，先於八十九年四月二十九日晚
    上十時三十分許，前往臺北縣三重市○○街二十五號三樓黃意婷住處欲找黃意婷
    聊天，惟黃意婷不在家，由其胞弟丁○○接待在客聽等候後，丁○○因黃意婷友
    人黃秀琦叫門而下樓外出，乙○○見有機可乘，即竊取丁○○所有放置桌上之行
    動電話一支，得手後將大門反鎖，並逃至同號二樓他人住處躲藏（侵入住宅部分
    未據告訴），嗣黃意婷返家發現住處大門遭反鎖，旋即報警處理，經警在該二樓
    廚房內查獲乙○○，並扣得所竊之行動電話一支（已發還丁○○）；又於同年九
    月二十六日凌晨零時五十分許，在同市○○街五十五巷三十七號前，見廖漢忠所
    有之車號ＧＧＹ─三二三號重型機車停放該處，即以其所有之機車鑰匙啟動電門
    予以竊取，得手後供己代步之用，並借予不知情之陳日川騎用。嗣於同日凌晨一
    時五十分許，陳日川騎乘上開機車，行經同市○○路、忠孝路口時，為警查獲，
    並扣得乙○○所有供、預備供竊取機車所用之機車鑰匙各一支，經陳日川供述，
    始查悉上情。
二、案經丁○○訴由臺北縣警察局三重分局報請臺灣板橋地方法院檢察署檢察官偵查
    起訴。
    理  由
一、右揭竊取機車之事實，迭據被告乙○○於臺灣板橋地方法院檢察署八十九年度偵
    字第八三七六號案件之警訊、偵查及本院審理中坦承不諱，核與被害人廖漢忠於
    警訊中指述失竊之情節相符，並有臺北縣警察局贓物認領保管單乙紙附卷可憑及
    機車錀匙二支扣案可資佐證；訊據被告則矢口否認有竊取告訴人丁○○所有行動
    電話之犯行，並辯稱：伊當天是要去找黃意婷聊天，結果她不在，丁○○就叫他
    坐在客聽等候，伊並向丁○○借行動電話及充電器使用，後來伊看見甲○○帶人
    拿刀要找伊，在情況緊急下，才誤取走丁○○之行動電話逃至二樓躲藏，伊並無
    竊取該行動電話之意云云。經查：右揭竊取行電電話之事實，業據告訴人丁○○
    發於警訊及偵審中指述綦詳，並有另乙紙臺北縣警察局贓物認領保管單附卷可憑
    ，而告訴人亦堅稱伊只借被告行動電話充電器，並未包含行動電話；另證人黃意
    婷於警訊及偵查中亦證稱：其胞弟告訴他被告在家中等她，但返家後卻發現家門
    遭反鎖，即報警處理，及證人即獲案員警潘自強於本院調查中復證稱：接獲報案
    後即到現場處理，並在二樓他人住處廚房內查獲被告，被告經丁○○家人指認係
    小偷，於是叫被告拿出所偷物品，他就從口袋內交出丁○○失竊之行動電話等情
    ，苟被告係因情況緊急要逃走，何須將別人住處大門反鎖，並帶走他人之行動電
    話﹖況該行動電話是被告從口袋取出經警查獲，在其占有中，又無法舉證說明有
    借用之事實，衡情應係被告所竊無疑，是其辯稱未偷行動電話乙節，顯不足採信
    。罪證明確，被告犯行堪以認定。
二、核被告所為，係犯刑法第三百二十條第一項之竊盜罪。而其先後二次竊盜犯行，
    時間緊接，所犯又係構成犯罪要件相同之罪名，顯係基於概括犯意為之，為連續
    犯，應依刑法第五十六條之規定以一罪論，並加重其刑。至公訴人雖僅起訴被告
    竊取丁○○所有行動電話之犯行，惟被告仍有竊取廖漢忠所有機車之犯行，已如
    前述，而此部分犯行（另案雖經檢察官以八十九年度偵字第八三七六號起訴書提
    起公訴，經本院以九十年度易字第八八二號案件審理，惟由本院調借該案卷併辦
    ）與公訴人起訴部分有連續犯裁判上一罪之關係，應為起訴效力所及，本院自應
    一併予以審理。末查：被告前犯有竊盜、違反藥事法、麻醉藥品管理條例等罪，
    其中於民國八十四年間因違反藥事法、麻醉藥品管理條例等案件，經本院各判處
    有期徒刑三月、六月，應執行有期徒刑七月確定，於八十五年十一月十四日縮刑
    期滿執行完畢，此有臺灣高等法院檢察署刑案紀錄簡覆表在卷可徵，其受有期徒
    刑之執行完畢後，五年以內再犯有期徒刑以上之本罪，為累犯，應依法遞加重其
    刑。爰審酌被告之品行、智識程度、犯罪之動機、手段、竊得之行動電話、機車
    價值，身強體壯竟淪為宵小行徑，實不足取，以及被告犯罪後之態度等一切情狀
    ，量處如主文所示之刑，以示懲儆，並諭知易科罰金之折算標準。至扣案之機車
    錀匙二支，係被告所有且係供、預備供竊取前開機車所用之物，業據其供明在卷
    ，爰依刑法第三十八條第一項第二款規定宣告沒收。
三、公訴意旨另以：被告意圖為自己不法之所有，於八十九年三月三十一日晚上九時
    四十分許，在臺北縣三重市○○○路二十五號撞球場內，竊取告訴人甲○○所有
    之車號ＦＲＬ─０六三號機車鑰匙，並竊取上開機車供己騎用，因認被告亦涉犯
    刑法第三百二十條第一項之竊盜罪嫌云云。公訴人認被告涉犯上開罪嫌無非係以
    告訴人甲○○之指述及車籍作業系統查詢認可資料附卷可稽等為其論據，訊據被
    告則矢口否認有此竊盜犯行，並辯稱：上開機車係於右揭時、地向告訴人甲○○
    借用，非竊盜而來，後因撞壞了，騎至臺北縣五股鄉找友人幫忙修理，才未及時
    歸還等語。經查：前開公訴人起訴之竊盜事實，除據告訴人甲○○之指訴外，別
    無其他積極證據足以佐證，而證人即與告訴人甲○○一同至前揭撞球場撞球之丙○○於偵查中則證稱：當時是與林任凱、甲○○三人在二樓打撞球，那時被告有
    上樓來要向甲○○借機車，伊有看到甲○○拿鑰匙給被告等情，足見被告所辯向
    告訴人甲○○借用機車乙節，尚非子虛。至該證人於本院審理中雖改稱：當時並
    未看到被告向甲○○借機車，伊只是在樓上看到其二人後，就下樓買東西，並未
    理他們等情，惟其另稱「不知當天甲○○是如何到撞球場的，因伊是跟別的朋友
    一起去的」之情節，與告訴人甲○○所稱：「伊是和丙○○、張瑋倫兄弟及綽號
    『阿成』之友人一同至撞球場打撞球的，而機車是張瑋倫騎去的」之情節迥異，
    則其所稱「未看到被告向李俊俊鵬借機車」之詞，不足據為對被告不利之認定。
    此外，復查無其他積極證據足認被告有此部分竊盜犯行，上開公訴之犯罪事實即
    屬不能證明，惟公訴人認此部分與前揭論罪科刑部分有連續犯裁判上一罪之關係
    ，故不另為無罪之諭知，併予敘明。
據上論斷，應依刑事訴訟法第二百九十九條第一項前段，刑法第五十六條、第三百二
十條第一項、第四十七條、第四十一條第一項前段、第三十八條第一項第二款，罰金
罰鍰提高標準條例第一條前段、第二條，判決如主文。
本案經檢察官李傳侯到庭執行職務。
中      華      民      國      九十        年    三      月    三十    日
                                      臺灣板橋地方法院刑事第三庭
                                          法  官  趙  義  德
右正本證明與原本無異。
如不服本判決，應於判決送達後十日內，向本院提出上訴狀。
                                          書記官  張  慧  玲
中      華      民      國      九十        年    四      月    四      日
附錄本案論罪科刑法條全文：
刑法第三百二十條第一項：
意圖為自己或第三人不法之所有，而竊取他人之動產者，為竊盜罪，處五年以下有期
徒刑、拘役或五百元以下罰金。


司法院資訊處製作；財團法人民間司法改革基金會備份。
